# 请教陈老师，关于进一步收购少数股权

提问人：springcom 时间：2011-03-07 20:54:52
陈老师，你好！我的问题如下： 1 、母公司A有两个子公司B和C，B有子公司D，A持有B和C100%股权，持有D10%股权。B持有D90%股权。本期A收购了B持有D的90%股权，我想问一下该项收购属于同一控制下企业合并，还是进一步收购少数股权，还是其他？ 2 、进一步收购少数股权是否分同一控制和非同一控制？

回答人：chenyiwei
1 、这种情况不属于进一步收购少数股权，因为B、C、D三个公司最终都是由A全资持有，从A的合并层面看，交易前后都不存在少数股权，所以既不是企业合并，也不是收购少数股权。A应直接按所支付的购买价款确认对D的长期股权投资。 2 、同一控制和非同一控制的差异仅体现于企业合并的合并日或购买日处理中。后续购买少数股权的会计处理并不区分是同一控制下的收购还是非同一控制下的收购。

回答人：chenyiwei
回复 板凳 zico9999 的帖子这和你所采用的抵销方法有关。归根结底最重要的一点是保证合并报表上体现出资本公积的减少。